# 求助陈版主，对赌条款投资方的处理

提问人：liuweisheng 时间：2022-10-13 15:46:50
投资方持有被投资方30%股权，投资金额 1 亿元，有重大影响，同时约定如果对方三年业绩达不到约定水平将退还出资本息。那么投资方入资 1 亿元记入长投还是其他非流动金融资产公允价值计量。谢谢版主解惑

回答人：chenyiwei
这种情况要考虑回售权是否会影响到本企业在被投资企业财务、经营决策中的话语权，使得本企业的表决权更接近于一项保护性权利。一般理解，如果业绩指标并不是基本不可能达成的，或者本企业对其投资并非单纯的财务性投资，而是包含了战略性投资的因素（如业务拓展和业务合作），此时保留重大影响的可能性较大。这种情况下，仍需作为长期股权投资按权益法核算，同时将回售权确认为一项金融资产。
参考：《监管规则适用指引——会计类第 1 号》之“1-1 特殊股权投资的确认与分类”中“一、附回售条款的股权投资”的“情形2”。